# 长期投资权益法核算

提问人：sharon19732009 时间：2017-01-21 11:30:08
请教陈老师，A上市公司和控股股东B共同投资了C公司，A持有C1%的股权，B持有C3%的股权，合计持有4%的股权，A的董事长甲同时也是B的董事长，甲担任C的副董事长，已确定B对C具有重大影响，权益法核算，请问A能否对C采用权益法核算？

回答人：chenyiwei
甲的多重身份重合不代表A可以对C一定有重大影响，依据目前的信息无法确定A对C有重大影响。